【裁判字號】    95,訴,3853
【裁判日期】    951229
【裁判案由】    毒品危害防制條例
【裁判全文】
臺灣板橋地方法院刑事判決              95年度訴字第3853號
公  訴  人  臺灣板橋地方法院檢察署檢察官
被      告  甲○○
上列被告因違反毒品危害防制條例案件，經檢察官提起公訴（95
年度毒偵字第7181、7367號），本院合議庭以裁定進行簡式審判
程序，判決如下：
    主  文
甲○○施用第一級毒品，累犯，處有期徒刑柒月；扣案海洛因壹
包（淨重零點壹捌公克）沒收銷燬之，注射針筒壹支沒收。又施
用第一級毒品，累犯，處有期徒刑柒月；扣案海洛因貳包（合計
淨重零點壹捌公克）沒收銷燬之，注射針筒壹支、橡皮管貳條均
沒收。應執行有期徒刑壹年；扣案海洛因參包（合計淨重零點參
陸公克）沒收銷燬之，注射針筒貳支、橡皮管貳條均沒收。
    事  實
一、甲○○前因施用毒品案件，經本院以92年度毒聲字第3512號
    裁定將其送往勒戒處所觀察、勒戒後，認有繼續施用毒品之
    傾向，再經本院以93年度毒聲字第169 號裁定另入戒治處所
    施以強制戒治，而於民國94年1 月11日強制戒治執行完畢釋
    放（起訴書誤載為94年1 月29日保護管束期滿），並由臺灣
    板橋地方法院檢察署檢察官以94年度戒毒偵字第46號為不起
    訴處分確定；甲○○復因施用第一級毒品案件，經本院以94
    年度訴字第2095號判處有期徒刑8 月確定，刑期起算日期為
    94年12月30日，而於95年8 月29日執行完畢。詎甲○○仍不
    知悔改，明知海洛因為毒品危害防制條例第2 條第2 項第1
    款所規定之第一級毒品，竟基於施用第一級毒品海洛因之犯
    意，先於95年10月18日晚間11時許，在其位於臺北縣新莊市
    ○○街27巷5 號之3 住處，以將海洛因加水稀釋後再以針筒
    注射入體內之方式，施用第一級毒品海洛因1 次；復於95年
    10月28日晚間10時許，在其上址住處，以將海洛因加水稀釋
    後再以針筒注射入體內之方式，施用第一級毒品海洛因1 次
    ；嗣先於95年10月19日中午12時30分許，在其上址住處為警
    查獲，並扣得甲○○所有之海洛因1 包（淨重0.18公克）及
    供其施用海洛因所用之注射針筒1 支等物（下稱第1 次為警
    查獲），復於95年10月29日中午12時20分許，在上址住處為
    警查獲，並扣得甲○○所有之海洛因2 包（合計淨重0.18公
    克）及供其施用海洛因所用之注射針筒1 支、橡皮管2 條等
    物（下稱第2 次為警查獲）。
二、案經臺北縣政府警察局新莊分局報請臺灣板橋地方法院檢察
    署檢察官偵查起訴。
    理  由
一、上揭事實，業據被告甲○○於偵查中及本院審理時坦白承認
    ；且被告2 次為警查獲後所採集之尿液，經送請臺灣檢驗科
    技股份有限公司以酵素免疫分析法初步檢驗、氣相層析質譜
    儀法確認檢驗之檢驗結果，均呈鴉片類陽性反應，有該檢驗
    機構出具之濫用藥物尿液檢驗報告2 紙附卷可稽；而被告於
    第1 次為警查獲時所扣得之白色粉末1 包（淨重0.18公克）
    ，及其第2 次為警查獲時所扣得之白色粉末2 包（合計淨重
    0.18公克），經法務部調查局以化學呈色法、氣相層析質譜
    儀分析法鑑定之結果，確均含第一級毒品海洛因成分，亦有
    該局95年11月19日調科壹字第09523038460 號、第00000000
    000 號鑑定書各1 紙在卷可憑；此外，復有注射針筒2 支（
    含被告第1 次、第2 次為警查獲時所各扣得之1 支）、橡皮
    管2 條等扣案可資佐證，足認被告上開自白，核與事實相符
    。又被告前因施用毒品案件，經本院以92年度毒聲字第3512
    號裁定將其送往勒戒處所觀察、勒戒後，認有繼續施用毒品
    之傾向，再經本院以93年度毒聲字第169 號裁定另入戒治處
    所施以強制戒治，而於94年1 月11日強制戒治執行完畢釋放
    ，並由臺灣板橋地方法院檢察署檢察官以94年度戒毒偵字第
    46號為不起訴處分確定，復因施用第一級毒品案件，經本院
    以94年度訴字第2095號判處有期徒刑8 月確定，此亦有臺灣
    板橋地方法院檢察署檢察官94年度戒毒偵字第46號不起訴處
    分書、本院94年度訴第2095號刑事判決、臺灣高等法院被告
    前案紀錄表等各1 份在卷可憑；本件事證明確，被告施用毒
    品犯行，堪以認定。
二、按海洛因為毒品危害防制條例第2 條第2 項第1 款所規定之
    第一級毒品。核被告所為，係犯毒品危害防制條例第10條第
    1 項之施用第一級毒品罪；其施用前後持有第一級毒品海洛
    因之低度行為，應為其施用之高度行為所吸收，不另論罪。
    被告先後2 次施用第一級毒品海洛因，犯行各別，應予分論
    併罰；公訴意旨固認被告上開2 次施用海洛因之行為，時間
    緊接、方法相同，應論以接續犯等情，惟查，本件被告先後
    2 次施用海洛因之行為，時間相隔達10日，其間並曾為警查
    獲接受偵訊，顯難認被告係於時間、空間緊密相接之環境下
    ，所為之接續數行為，自無從論以接續犯，是此部分公訴意
    旨，尚有誤會，併予敘明。又被告有如事實欄第1 項所載之
    犯罪科刑及執行紀錄，有臺灣高等法院被告前案紀錄表在卷
    可參，其於受有期徒刑之執行完畢後，5 年內故意再犯本件
    有期徒刑以上之罪，為累犯，應依刑法第47條第1 項規定加
    重其刑。爰審酌被告前已因施用毒品而受不起訴處分之寬典
    ，並經法院論罪科刑執行完畢，猶不能斷絕毒癮而一再施用
    ，顯見其自制力薄弱，惟其施用毒品僅屬自殘行為，對於他
    人之法益尚無直接之侵害，及其犯後坦承犯行，態度尚稱良
    好，且被告於事後已自行前往行政院衛生署八里療養院接受
    施用毒品之替代療法治療，有該療養院診斷證明書1 紙在卷
    可按，足徵被告已有戒斷毒癮之決心等一切情狀，量處如主
    文所示之刑，並定其應執行之刑。扣案海洛因3 包（合計淨
    重0.36公克），係被告本件施用毒品犯行所查獲之第一級毒
    品，應依毒品危害防制條例第18條第1 項前段規定沒收銷燬
    之；扣案注射針筒2 支、橡皮管2 條等物，均係被告所有供
    其本件各次施用海洛因犯行所用之物，此據被告供承明確，
    爰併依刑法第38條第1 項第2 款規定宣告沒收。
據上論斷，應依刑事訴訟法第273 條之1 第1 項、第299 條第1
項前段，毒品危害防制條例第10條第1 項、第18條第1 項前段，
刑法第11條前段、第47條第1 項、第38條第1 項第2 款、第51條
第5 款，判決如主文。
本案經檢察官沈志成到庭執行職務
中    華    民    國    95    年    12    月    29    日
                  刑事第十五庭  法  官  劉景宜
以上正本證明與原本無異
如不服本判決應於送達後10日內向本院提出上訴狀
                                書記官  謝秀青
中    華    民    國    95    年    12    月    29    日
附錄本案論罪科刑法條全文：
毒品危害防制條例第10條第1項
施用第一級毒品者，處 6 月以上 5 年以下有期徒刑。


司法院資訊處製作；財團法人民間司法改革基金會備份。
